臺灣臺中地方法院民事裁定          
                                   110年度司繼字第3230號
聲  請  人  中華開發資產管理股份有限公司

法定代理人  林德雲  


受  選任人  何湘茹律師

上列聲請人聲請為被繼承人謝國欽選任遺產管理人事件，本院裁
定如下：
    主      文
選任何湘茹律師為被繼承人謝國欽之遺產管理人。
准對被繼承人謝國欽之大陸地區以外繼承人為承認繼承之公示催
告。
被繼承人謝國欽之大陸地區以外繼承人，應自前項公示催告最後
揭示於法院公告處、資訊網路及其他適當處所之日起，壹年內承
認繼承，上述期限屆滿，無繼承人承認繼承時，被繼承人謝國欽
之遺產，於清償債權並交付遺贈物後，如有賸餘即歸屬國庫。
聲請程序費用由被繼承人謝國欽之遺產負擔。
    理      由
一、按繼承開始時，繼承人之有無不明，而無親屬會議或親屬會
    議未於一個月內選定遺產管理人者，利害關係人或檢察官得
    聲請法院選任遺產管理人，並由法院依公示催告程序，定六
    個月以上之期限，公告繼承人，命其於期限內承認繼承，民
    法第1177條、第1178條規定甚明。次按，先順序繼承人均拋
    棄其繼承時，由次順序之繼承人繼承。其次順序繼承人有無
    不明或第四順序之繼承人均拋棄其繼承權者，準用關於無人
    承認繼承之規定，民法第1176條第6項定有明文。
二、本件聲請意旨略以：聲請人為被繼承人謝國欽（男、民國00
    年00月00日生、身分證統一編號：Z000000000號、生前最後
    住所：臺中市○○區○○路00巷00號8樓）之債權人，持有本院9
    2年度執字第4795號債權憑證，因被繼承人前於110年1月8日
    死亡，且所有繼承人均聲請拋棄繼承權，而親屬會議並未於
    一個月內選定遺產管理人，致聲請人對其遺產無法行使權利
    ，為確保聲請人之權利，爰依民法第1178條第2項規定，聲
    請選任被繼承人之遺產管理人等語。
三、經查：聲請人上開主張之事實，業據其提出被繼承人謝國欽
    之除戶戶籍謄本、繼承系統表及債權憑證影本等件為證，復
    經本院依職權調取110年度司繼字第357號卷宗查核無訛，堪
    信為真實。從而，聲請人聲請選任被繼承人謝國欽之遺產管
    理人，揆諸前揭規定，為有理由，應予准許。嗣經本院函詢
    臺中市律師公會名冊之律師有無擔任本件遺產管理人之意願
    ，有何湘茹律師具狀同意願擔任本件遺產管理人，有同意書
    附卷可稽。茲審酌何湘茹為執業律師，具有專業知識及能力
    ，且與被繼承人謝國欽所遺遺產間無利害關係，若由其擔任
    本件遺產管理人，應能秉持其專業倫理擔當此具公益性質之
    職務，並順利達成管理保存及清算遺產之任務。執此，本院
    認為由何湘茹律師擔任被繼承人謝國欽之遺產管理人，應屬
    妥適，爰選任之。
四、依家事事件法第127條第4項規定，裁定如主文。
　　
中　　華　　民　　國　　111 　年　　3 　　月　　29　　日
                  家事法庭  司法事務官　張吉祥
以上正本係照原本作成。
如不服本件裁定，得於裁定書送達之翌日起10日內，以書狀敘述
理由，向本庭提起抗告，並應繳納抗告費新台幣1000元。  
中　　華　　民　　國　　111 　年　　3 　　月　　29　　日
                                書記官　林雅慧